最高法院民事裁定　　　　　　　　　　　　　　　　八十七年度台簡上字第二○號
　　上　訴　人　旭毅工程有限公司
　　法定代理人　吳世全
　　被 上訴 人　世華聯合商業銀行股份有限公司
　　法定代理人　林來榮
右當事人間請求給付票款事件，上訴人對於中華民國八十六年九月三十日台灣高雄地
方法院第二審判決（八十六年度簡上字第二七九號），提起上訴，本院裁定如左：
    主  文
上訴駁回。
第三審訴訟費用由上訴人負擔。
    理  由
按對於民事訴訟法第四百二十七條第二項簡易訴訟程序之第二審判決，其上訴利益逾
第四百六十六條所定之額數者，當事人僅得以其適用法規顯有錯誤為理由，逕向最高
法院提起上訴，民事訴訟法第四百三十六條之二第一項定有明文。所謂適用法規顯有
錯誤，係指原第二審判決就其取捨證據所確定之事實適用法規顯有錯誤而言。至其認
定事實不當，則不在該條項適用之列。本件上訴人對於原判決逕向本院提起上訴，所
表明之上訴理由，無非以：上訴人所簽發系爭支票，雖由訴外人宏文公司設定權利質
權予被上訴人，且委託被上訴人代為提示付款，惟被上訴人係在票據提示後始受讓該
票據債權，則上訴人自得依票據法第四十一條第一項之規定，以上訴人與宏文公司間
之債權為抵銷之主張。又宏文公司係以系爭支票清償其與被上訴人間之墊付票款契約
，該墊付契約另有連帶保證人尹美知，上訴人係與尹美知就系爭款項分別本於連帶保
證契約及票據關係，而與宏文公司負連帶清償責任。如伊美知就此款項為清償時，應
可發生清償之效力，原審竟為上訴人敗訴之判決，適用法規顯有錯誤云云為論據。惟
查原審認定宏文公司持系爭支票向被上訴人融資借款，設定權利質權予被上訴人時，
被上訴人已取得系爭支票權利質權及票據法上持票人之權利。被上訴人於支票發票日
提示，係行使票據上持票人之權利，並非受宏文公司委託取款，亦非系爭支票退票後
，始由宏文公司背書轉讓與被上訴人。上訴人主張以其與宏文公司間之債權債務關係
為抵銷之主張，委無足採。至上訴人主張系爭墊付款契約連帶保證人尹美知所有不動
產，已遭被上訴人聲請拍賣，取償部分債款，對上訴人亦可發生清償效力云云，然為
被上訴人所否認，上訴人亦未能舉證以實其說，已難採信。況伊美知係宏文公司向被
上訴人借款之連帶保證人，如有清償，亦係以連帶保證人身分為之，並非以票據債務
身分為清償，上訴人亦不得執以抗辯。因而維持第一審所為上訴人敗訴之判決，經核
並無適用法規顯有錯誤之情形。上訴理由所陳各節，縱令屬實，亦屬原第二審判決確
定事實當否之問題，要與適用法規是否錯誤無涉。尤難謂其所涉及之法律見解具有原
則上之重要性，上訴人逕向本院提起第三審上訴，不合民事訴訟法第四百三十六條之
二第一項及第四百三十六條之三第一項之規定，而不應許可，其上訴即難認為合法。
據上論結，本件上訴為不合法。依民事訴訟法第四百三十六條之五第一項、第九十五
條、第七十八條，裁定如主文。
中      華      民      國    八十七    年      三      月      五      日
                              最高法院民事第二庭
                                  審判長法官  曾  桂  香
                                        法官  劉  延  村
                                        法官  徐  璧  湖
                                        法官  劉  福  聲
                                        法官  陳  國  禎
      右正本證明與原本無異
                                              書  記  官
中      華      民      國    八十七    年      三      月     十八     日
